---
title: "lab01_CDP_parte2"
author: "José Glauber"
date: "6 de setembro de 2018"
output: html_document
---

## Importanto os dados e bibliotecas necessárias para as respostas das questões!

```{r setup, include=FALSE}
library(tidyverse)
dados <- readr::read_csv("dadosCEAP.csv")
dados$valorGlosa <- as.numeric(sub(",", ".", dados$valorGlosa, fixed = TRUE))
```
## Perguntas 

#lab passado 
1) Quais são os deputados que gastaram mais dinheiro da CEAP? Quais são os mais econômicos?
2) Quais os estados cujos deputados gastam mais no exterior? Quais os estados cujos deputados gastam menos no exterior?
3) Quais os partidos cujos parlamentares mais usam CEAP no estado da Paraíba? Quais são os que menos usam? Mesmas perguntas considerando valores em R$.
4) Quais os deputados que mais ultrapassam o limite de CEAP do seu estado?
5) Quais estados cujos parlamentares gastam mais com passagens aéreas?
6) Escolha três partidos e responda: Quais são os tipos de despesa mais utilizados no uso da CEAP pelos deputados desses partidos? Mesma pergunta considerando valores em R$.

#esse lab

Como na questão 3 do laboratório anterior tinhamos os estados que mais gastaram o dinheiro da CEAP no exterior, é importante verificarmos entre o que mais gastou e o que menos gastou qual o nome do deputado, seu partido e seu respectivo estado.

1) Dentre os estados que mais gastaram com o exterior, quais os nome dos deputados e seu respectivos gastos?

## Estado que menos gastou o dinheiro da CEAP no exterior
```{r}
dados%>%
  group_by(nomeParlamentar, sgUF, sgPartido) %>%
  filter(tipoDocumento == 2) %>% 
  filter(sgUF == "MA") %>% 
  summarise(somaTotal = sum(valorLíquido)) %>% 
  arrange(-somaTotal) %>% 
  na.omit() %>% 
  ggplot(aes(x = reorder(nomeParlamentar, sgPartido), y = somaTotal)) +
  geom_col() + coord_flip() + labs(title = "Nomes dos deputados e seus respectivos gastos no exterior", x = "Sigla do estado", y = "Soma dos gastos do estado")
```
## Estado que mais gastou o dinheiro da CEAP no exterior
```{r}
dados%>%
  filter(tipoDocumento == 2) %>% 
  filter(sgUF == "SP") %>% 
  group_by(nomeParlamentar, sgPartido) %>%
  summarise(somaTotal = sum(valorLíquido)) %>% 
  arrange(-somaTotal) %>% 
  ggplot(aes(x = reorder(nomeParlamentar, sgPartido), y = somaTotal)) +
  geom_col() + coord_flip() + labs(title = "Nomes dos deputados e seus respectivos gastos no exterior", x = "Sigla do estado", y = "Soma dos gastos do estado")
```

## importando dados necessários para a realização da questão 2

```{r} 
valoresDosLimites <- readr::read_csv("limiteMensalCEAP.csv")
names(valoresDosLimites) <- c("sgUF", "limite_mensal")
novosDados <- merge(dados, valoresDosLimites, by= "sgUF", all = TRUE)
```

2) Do partido PT qual foi o mês que possui mais gasto dos parlamentares nos anos de 2015, 2016 e 2017?

```{r}
novosDados%>%
  mutate(mes = format(dataEmissao, "%m"), ano = format(dataEmissao, "%Y")) %>% 
  filter(ano == "2015") %>% 
  group_by(ano, mes) %>%
  filter(sgPartido == "PT") %>% 
  summarise(somaTotal = sum(valorLíquido)) %>% 
  arrange(-somaTotal) %>% 
  na.omit() %>% 
  ggplot(aes(x = reorder(mes, ano), y = somaTotal)) +
  geom_col() + coord_flip() + labs(title = "Valor dos gastos do PT por meses no ano de 2015", x = "Gastos", y = "Meses")  
```

```{r}
novosDados%>%
  mutate(mes = format(dataEmissao, "%m"), ano = format(dataEmissao, "%Y")) %>% 
  filter(ano == "2016") %>% 
  group_by(ano, mes) %>%
  filter(sgPartido == "PT") %>% 
  summarise(somaTotal = sum(valorLíquido)) %>% 
  arrange(-somaTotal) %>% 
  na.omit() %>% 
  ggplot(aes(x = reorder(mes, ano), y = somaTotal)) +
  geom_col() + coord_flip() + labs(title = "Valor dos gastos do PT por meses no ano de 2016", x = "Gastos", y = "Meses")  
```

```{r}
novosDados%>%
  mutate(mes = format(dataEmissao, "%m"), ano = format(dataEmissao, "%Y")) %>% 
  filter(ano == "2017") %>% 
  group_by(ano, mes) %>%
  filter(sgPartido == "PT") %>% 
  summarise(somaTotal = sum(valorLíquido)) %>% 
  arrange(-somaTotal) %>% 
  na.omit() %>% 
  ggplot(aes(x = reorder(mes, ano), y = somaTotal)) +
  geom_col() + coord_flip() + labs(title = "Valor dos gastos do PT por meses no ano de 2017", x = "Gastos", y = "Meses") 
```
