---
title: "LAB03CDP"
author: "José Glauber"
date: "31 de outubro de 2018"
output: html_document
---

## Importanto os dados e bibliotecas necessárias para as respostas das questões!
```{r}
library(tidyverse)

eleicoes_data_2006 <- readr::read_csv(
  here::here('lab03_CDP/eleicoes_2006.csv'), 
  local=readr::locale("br"),
  col_types = cols(
    ano = col_integer(),
    sequencial_candidato = col_character(),
    quantidade_doacoes = col_integer(),
    quantidade_doadores = col_integer(),
    total_receita = col_double(),
    media_receita = col_double(),
    recursos_de_outros_candidatos.comites = col_double(),
    recursos_de_pessoas_fisicas = col_double(),
    recursos_de_pessoas_juridicas = col_double(),
    recursos_proprios = col_double(),
    `recursos_de_partido_politico` = col_double(),
    quantidade_despesas = col_integer(),
    quantidade_fornecedores = col_integer(),
    total_despesa = col_double(),
    media_despesa = col_double(),
    votos = col_integer(),
    .default = col_character()))


eleicoes_data_2010 <- readr::read_csv(
  here::here('/lab03_CDP/eleicoes_2010.csv'), 
  local=readr::locale("br"),
  col_types = cols(
    ano = col_integer(),
    sequencial_candidato = col_character(),
    quantidade_doacoes = col_integer(),
    quantidade_doadores = col_integer(),
    total_receita = col_double(),
    media_receita = col_double(),
    recursos_de_outros_candidatos.comites = col_double(),
    recursos_de_pessoas_fisicas = col_double(),
    recursos_de_pessoas_juridicas = col_double(),
    recursos_proprios = col_double(),
    `recursos_de_partido_politico` = col_double(),
    quantidade_despesas = col_integer(),
    quantidade_fornecedores = col_integer(),
    total_despesa = col_double(),
    media_despesa = col_double(),
    votos = col_integer(),
    .default = col_character()))

eleicoes_data_2006_2010 <- readr::read_csv(
  here::here('/lab03_CDP/eleicoes_2006_e_2010.csv'), 
  local=readr::locale("br"),
  col_types = cols(
    ano = col_integer(),
    sequencial_candidato = col_character(),
    quantidade_doacoes = col_integer(),
    quantidade_doadores = col_integer(),
    total_receita = col_double(),
    media_receita = col_double(),
    recursos_de_outros_candidatos.comites = col_double(),
    recursos_de_pessoas_fisicas = col_double(),
    recursos_de_pessoas_juridicas = col_double(),
    recursos_proprios = col_double(),
    `recursos_de_partido_politico` = col_double(),
    quantidade_despesas = col_integer(),
    quantidade_fornecedores = col_integer(),
    total_despesa = col_double(),
    media_despesa = col_double(),
    votos = col_integer(),
    .default = col_character()))

```

OBS: Descrição dos dados a serem trabalhados:

  * "sequencial_candidato" :(character) id do candidato
  * "nome": (character)
  * "uf": (character)
  * "partido": (character)
  * "quantidade_doacoes": (integer)
  * "quantidade_doadores": (integer) número de doadores diferentes
  * "total_receita": (double) soma em R$ das doações
  * "media_receita": (double) média das doações
  * "recursos_de_outros_candidatos/comites": (double) quantia em R$ das doações provenientes de outros candidatos ou comite partidário
  * "recursos_de_pessoas_fisicas": (double) quantia em R$ das doações provenientes de outros CPFs
  * "recursos_de_pessoas_juridicas": (double) quantia em R$ das doações provenientes de outros CNPJ
  * "recursos_proprios": (double) quantia em R$ das doações provenientes do próprio candidato
  * "recursos_de_partido_politico": (double) quantia em R$ das doações provenientes do partido político do candidato
  * "votos": (integer) variável alvo. Se refere ao número de votos na campanha de 2006 e 2010
  * "quantidade_despesas": (integer)
  * "quantidade_fornecedores": (integer) número de fornecedores/despesas diferentes
  * "total_despesa": (double) soma em R$ das despesas de campanha
  * "media_despesa": (double) média das despesas de campanha
  * "cargo": (character)
  * "Sexo":  (character)
  * "grau": (character) grau de instrução do candidato
  * "estado_civil": (character)
  * "ocupacao": (character) ocupação do candidato


## R Markdown


```{r}

```

## Including Plots

```{r}

```

