---
title: "Lab_02_CDP"
author: "José Glauber"
date: "1 de outubro de 2018"
output: html_document
editor_options: 
  chunk_output_type: console
---

## Importanto os dados e bibliotecas necessárias para as respostas das questões!
```{r}
library(tidyverse)

eleicoes_data_2006 <- readr::read_csv(
  here::here('lab02_CDP/eleicoes_2006.csv'), 
  local=readr::locale("br"),
  col_types = cols(
    ano = col_integer(),
    sequencial_candidato = col_character(),
    quantidade_doacoes = col_integer(),
    quantidade_doadores = col_integer(),
    total_receita = col_double(),
    media_receita = col_double(),
    recursos_de_outros_candidatos.comites = col_double(),
    recursos_de_pessoas_fisicas = col_double(),
    recursos_de_pessoas_juridicas = col_double(),
    recursos_proprios = col_double(),
    `recursos_de_partido_politico` = col_double(),
    quantidade_despesas = col_integer(),
    quantidade_fornecedores = col_integer(),
    total_despesa = col_double(),
    media_despesa = col_double(),
    votos = col_integer(),
    .default = col_character()))


eleicoes_data_2010 <- readr::read_csv(
  here::here('/lab02_CDP/eleicoes_2010.csv'), 
  local=readr::locale("br"),
  col_types = cols(
    ano = col_integer(),
    sequencial_candidato = col_character(),
    quantidade_doacoes = col_integer(),
    quantidade_doadores = col_integer(),
    total_receita = col_double(),
    media_receita = col_double(),
    recursos_de_outros_candidatos.comites = col_double(),
    recursos_de_pessoas_fisicas = col_double(),
    recursos_de_pessoas_juridicas = col_double(),
    recursos_proprios = col_double(),
    `recursos_de_partido_politico` = col_double(),
    quantidade_despesas = col_integer(),
    quantidade_fornecedores = col_integer(),
    total_despesa = col_double(),
    media_despesa = col_double(),
    votos = col_integer(),
    .default = col_character()))

eleicoes_data_2006_2010 <- readr::read_csv(
  here::here('/lab02_CDP/eleicoes_2006_e_2010.csv'), 
  local=readr::locale("br"),
  col_types = cols(
    ano = col_integer(),
    sequencial_candidato = col_character(),
    quantidade_doacoes = col_integer(),
    quantidade_doadores = col_integer(),
    total_receita = col_double(),
    media_receita = col_double(),
    recursos_de_outros_candidatos.comites = col_double(),
    recursos_de_pessoas_fisicas = col_double(),
    recursos_de_pessoas_juridicas = col_double(),
    recursos_proprios = col_double(),
    `recursos_de_partido_politico` = col_double(),
    quantidade_despesas = col_integer(),
    quantidade_fornecedores = col_integer(),
    total_despesa = col_double(),
    media_despesa = col_double(),
    votos = col_integer(),
    .default = col_character()))
```

OBS: Descrição dos dados a serem trabalhados:

  * "sequencial_candidato" :(character) id do candidato
  * "nome": (character)
  * "uf": (character)
  * "partido": (character)
  * "quantidade_doacoes": (integer)
  * "quantidade_doadores": (integer) número de doadores diferentes
  * "total_receita": (double) soma em R$ das doações
  * "media_receita": (double) média das doações
  * "recursos_de_outros_candidatos/comites": (double) quantia em R$ das doações provenientes de outros candidatos ou comite partidário
  * "recursos_de_pessoas_fisicas": (double) quantia em R$ das doações provenientes de outros CPFs
  * "recursos_de_pessoas_juridicas": (double) quantia em R$ das doações provenientes de outros CNPJ
  * "recursos_proprios": (double) quantia em R$ das doações provenientes do próprio candidato
  * "recursos_de_partido_politico": (double) quantia em R$ das doações provenientes do partido político do candidato
  * "votos": (integer) variável alvo. Se refere ao número de votos na campanha de 2006 e 2010
  * "quantidade_despesas": (integer)
  * "quantidade_fornecedores": (integer) número de fornecedores/despesas diferentes
  * "total_despesa": (double) soma em R$ das despesas de campanha
  * "media_despesa": (double) média das despesas de campanha
  * "cargo": (character)
  * "Sexo":  (character)
  * "grau": (character) grau de instrução do candidato
  * "estado_civil": (character)
  * "ocupacao": (character) ocupação do candidato

  Para iniciarmos, podemos verificar que: algumas variáveis são qualitativas e outra são quantitativas, ou seja, temos que transformar as que são quantitativas (categóricas) em fatores, para que possamos verificar como se comporta o modelo. Iremos fazer isso para as duas tabelas, a de 2010 e a de 2016. Foi escolhido trabalhar com elas separadamente, para não ser necessário aplicar o filter. Segue abaixo a transformação:

``` {r}
eleicoes_data_2006$uf <- as.factor(eleicoes_data_2006$uf)
eleicoes_data_2006$partido <- as.factor(eleicoes_data_2006$partido)
eleicoes_data_2006$cargo <- as.factor(eleicoes_data_2006$cargo)
eleicoes_data_2006$sexo <- as.factor(eleicoes_data_2006$sexo)
eleicoes_data_2006$grau <- as.factor(eleicoes_data_2006$grau)
eleicoes_data_2006$estado_civil <- as.factor(eleicoes_data_2006$estado_civil)
eleicoes_data_2006$ocupacao <- as.factor(eleicoes_data_2006$ocupacao)

eleicoes_data_2010$uf <- as.factor(eleicoes_data_2010$uf)
eleicoes_data_2010$partido <- as.factor(eleicoes_data_2010$partido)
eleicoes_data_2010$cargo <- as.factor(eleicoes_data_2010$cargo)
eleicoes_data_2010$sexo <- as.factor(eleicoes_data_2010$sexo)
eleicoes_data_2010$grau <- as.factor(eleicoes_data_2010$grau)
eleicoes_data_2010$estado_civil <- as.factor(eleicoes_data_2010$estado_civil)
eleicoes_data_2010$ocupacao <- as.factor(eleicoes_data_2010$ocupacao)

eleicoes_data_2006_2010$uf <- as.factor(eleicoes_data_2006_2010$uf)
eleicoes_data_2006_2010$partido <- as.factor(eleicoes_data_2006_2010$partido)
eleicoes_data_2006_2010$cargo <- as.factor(eleicoes_data_2006_2010$cargo)
eleicoes_data_2006_2010$sexo <- as.factor(eleicoes_data_2006_2010$sexo)
eleicoes_data_2006_2010$grau <- as.factor(eleicoes_data_2006_2010$grau)
eleicoes_data_2006_2010$estado_civil <- as.factor(eleicoes_data_2006_2010$estado_civil)
eleicoes_data_2006_2010$ocupacao <- as.factor(eleicoes_data_2006_2010$ocupacao)

```

## Perguntas

1) Um modelo de regressão múltipla com todas as variáveis é plausível para explicar a variação em y (número de votos) em 2006? Mesma pergunta para 2010.

 Criando os modelos de regressões:
  
```{r}

model_eleicoes_2006 <- lm(formula = votos ~ ., eleicoes_data_2006 %>% select(-ano, -cargo, -sequencial_candidato, -nome), na.action = na.omit)
model_eleicoes_2006 %>% summary()


model_eleicoes_2010 <- lm(formula = votos ~ ., eleicoes_data_2010 %>% select(-ano, -cargo, -sequencial_candidato, -nome), na.action = na.omit)
model_eleicoes_2010 %>% summary()

```

  Todas as varíaveis não são plausíveis para construção do modelo. Mas porque?
  
    - De cara podemos excluir ano e cargo, pois elas possuem o mesmo valor para todas as observações da tabela (são de um nível), ou seja, elas não irão interferir no modelo na variável de saída.
    - Podemos verificar ao rodar o modelo, que mesmo separando ele por ano e tendo menos observações na tabela, ele demora muito tempo, pois são muitas variáveis incluídas para se ter um resultado na variável de resposta, ou seja, é inviável devido a quantidade de memória que é alocada para a construção do modelo.
    - As variáveis nome e sequencial_candidato também não são consideradas importantes para nosso modelo, pois essas servem apenas para identificação de candidatos, não para trazer alguma informação. 

  Tirando essas variáveis citadas acima e fazendo o novo modelo para cada um delas, podemos verificar que:
  
    - O modelo conseguiu ser criado e com isso podemos verificar que: o Multiple R-squared e o Adjusted R-squared tem valor de 0.5779 e 0.5488, respectivamente, para as eleições de 2006 e 0.5405 e 0.5129, respectivamente para as eleições de 2010 , o que nos traz valores muito próximos, fazendo com que possamos identificar que as variáveis que sobraram no modelo são boas para identificação deste.

2) Compare as regressões construídas para 2006 e 2010. Quais as diferenças/semelhanças percebidas? Algumas sugestões:

  2.1) Analise os plots de resíduos e verifique se há tendências nos erros para cada ano.
    
  Inicialmente iremos verificar para o modelo das eleições de 2006:
  
```{r}
model_eleicoes_2006 <- lm(formula = votos ~ ., eleicoes_data_2006 %>% select(-ano, -cargo, -sequencial_candidato, -nome), na.action = na.omit)

ggplot(model_eleicoes_2006, aes(x = predict(model_eleicoes_2006), y = residuals(model_eleicoes_2006))) + geom_point()
```
  
  Logo em seguida iremos verificar para o modelo das eleições de 2010:
  
```{r}
model_eleicoes_2010 <- lm(formula = votos ~ ., eleicoes_data_2010 %>% select(-ano, -cargo, -sequencial_candidato, -nome), na.action = na.omit)

ggplot(model_eleicoes_2010, aes(x = predict(model_eleicoes_2010), y = residuals(model_eleicoes_2010))) + geom_point()
```
  
  Daí podemos analisar que: os dois modelos possuem os resíduos mais aglomerados perto do zero, porém esses modelos possuem dispersões também, sendo o de 2010 mais homogêneo e com menos disperções. O fato de possuir resíduos mais aglomerados perto de zero indica que o modelo não superestima ou subestima os valores das variáveis.

  2.2) Quais variáveis conseguem explicar melhor o número de votos? Compare essas variáveis entre os modelos. Mesma coisa para as variáveis menos explicativas.
  
  O p-valor é um indicador que nos mostra se a variável em análise e a de saída tem relação, ou seja, se esses valores forem baixos indicam que essas variáveis não possuem uma boa correlação. Analisando o modelo de regressão, podemos observar que as variáveis quantidade_doadores, total_receita, media_receita, recursos_de_outros_candidatos.comites, recursos_de_pessoas_fisicas, recursos_de_pessoas_juridicas, recursos_proprios, recursos_de_partido_politico, quantidade_despesas, quantidade_fornecedores, total_despesa e media_despesa possuem valor de p muito baixo, já as que sobraram que indicam um maior p-valor mostram que essas são melhores para explicar o número de votos.

  2.3) Compare os valores de R2 e RSE considerando as regressões para cada ano.
    
  Os valores do R2 e RSE para o modelo de 2006 e para o modelo de 2010 já foram comparados na primeira questão e esses não diferem muito. A partir daí podemos observar que as variáveis que estão sendo levadas em consideração para a construção do nosso modelo na variável de resposta y (votos) são consideradas indicadas, pois não vemos muita diferenciação entre o R2 e o RSE.

3) Todas as variáveis são úteis para os modelos de regressão? Há variáveis redudantes? Faça análises para 2006 e 2010 separadamente. 

  Não. Nem todas as variáveis são úteis para os modelos de regressão. Como já foi dito anteriormente, algumas variáveis possuem apenas 1 nível, ou seja, possuem um mesmo valor para as inúmeras observações na tabela, como é o caso de cargo, que sempre será DEPUTADO FEDERAL. É interessante destacarmos que na primeira questão, foi-se necessário retirar algumas variáveis que não interferiam no modelo, para que esse pudesse ao menos ser rodado e analisado. Já na segunda questão, foi observado valores que interferem no nosso modelo em duas proporções: muito ou pouco. Nisso percebemos que: existem variáveis no nosso modelo que são úteis mas que em menor proporções do que outras e se fossem retiradas talvez não prejudicasse tanto o nosso modelo para a variável de resposta y (votos). Existem algumas variáveis redundantes, pois a sua existência na tabela só existe por causa de outra, como total_despesa e media_despesa. É importante ressaltar que, nos modelos de 2006 e de 2010, existem variáveis como: recursos_de_partido_politico que possuem valores zero na tabela, o que faz com que essa variável seja considerada não tão importante para o nosso modelo. 

4) No caso de haver variáveis pouco explicativas e/ou redudantes, construa um novo modelo sem essas variáveis e o compare ao modelo com todas as variáveis (e.g. em termos de R2 e RSE). Faça isso para 2006 e 2010 separadamente.  

  Criaremos um modelo para esse ano tirando as variáveis que foram consideradas pouco explicativas e/ou redudantes na questão 2 e 3 e compararemos com o modelo que foi criado na primeira questão (vale ressaltar que algumas variáveis também estão fora dele, mas isso era necessário pois além de serem irrelevantes, o modelo com todas as variáveis não rodava no computador).

  Inicialmente, iremos fazer isso para o ano de 2006. 
  
```{r}
model_eleicoes_2006 <- lm(formula = votos ~ ., eleicoes_data_2006 %>% select(-ano, -cargo, -sequencial_candidato, -nome, -quantidade_doadores, -total_receita, -media_receita, -recursos_de_outros_candidatos.comites, -recursos_de_pessoas_fisicas, -recursos_de_pessoas_juridicas, -recursos_proprios, -recursos_de_partido_politico, -quantidade_despesas, -quantidade_fornecedores, -total_despesa, -media_despesa ), na.action = na.omit)

model_eleicoes_2006 %>% summary()
```
  
  Podemos observar os valores de R2 e RSE são respectivamente 0.4204 e 0.3827, ou seja, mesmo tirando as variáveis que inicialmente eram consideradas redudantes ou pouco explicativas, a nossa diferença entre esses valores é bastante pequena, o que explica que nossas outras variáveis são realmente consideradas boas para o modelo. Podemos também observar uma semelhança se observamos os resíduos, ou seja, é quase o mesmo do analisado no primeiro modelo com as variáveis redudantes ou pouco explicativas. Segue abaixo:
  
```{r}
model_eleicoes_2006 <- lm(formula = votos ~ ., eleicoes_data_2006 %>% select(-ano, -cargo, -sequencial_candidato, -nome, -quantidade_doadores, -total_receita, -media_receita, -recursos_de_outros_candidatos.comites, -recursos_de_pessoas_fisicas, -recursos_de_pessoas_juridicas, -recursos_proprios, -recursos_de_partido_politico, -quantidade_despesas, -quantidade_fornecedores, -total_despesa, -media_despesa ), na.action = na.omit)

ggplot(model_eleicoes_2006, aes(x = predict(model_eleicoes_2006), y = residuals(model_eleicoes_2006))) + geom_point()
```
  
  Agora para o ano de 2010:

```{r}
model_eleicoes_2010 <- lm(formula = votos ~ ., eleicoes_data_2010 %>% select(-ano, -cargo, -sequencial_candidato, -nome, -quantidade_doadores, -total_receita, -media_receita, -recursos_de_outros_candidatos.comites, -recursos_de_pessoas_fisicas, -recursos_de_pessoas_juridicas, -recursos_proprios, -recursos_de_partido_politico, -quantidade_despesas, -quantidade_fornecedores, -total_despesa, -media_despesa ), na.action = na.omit)

model_eleicoes_2010 %>% summary()
```

  Podemos observar os valores de R2 e RSE são respectivamente 0.39 e 0.3554, ou seja, mesmo tirando as variáveis que inicialmente eram consideradas redudantes ou pouco explicativas, a nossa diferença entre esses valores é bastante pequena, o que explica que nossas outras variáveis são realmente consideradas boas para o modelo. Nesse caso, podemos observar que não ocorreu uma semelhança ao observamos os resíduos, ou seja, ele difere um pouco do analisado no primeiro modelo com as variáveis redudantes ou pouco explicativas, porém ainda é parecido. Segue abaixo:
  
```{r}
model_eleicoes_2010 <- lm(formula = votos ~ ., eleicoes_data_2010 %>% select(-ano, -cargo, -sequencial_candidato, -nome, -quantidade_doadores, -total_receita, -media_receita, -recursos_de_outros_candidatos.comites, -recursos_de_pessoas_fisicas, -recursos_de_pessoas_juridicas, -recursos_proprios, -recursos_de_partido_politico, -quantidade_despesas, -quantidade_fornecedores, -total_despesa, -media_despesa ), na.action = na.omit)

ggplot(model_eleicoes_2010, aes(x = predict(model_eleicoes_2010), y = residuals(model_eleicoes_2010))) + geom_point()
```

5) Construa agora uma regressão considerando os anos 2006 e 2010 em conjunto. Que diferenças/semelhanças você percebe em relação aos modelos individuais por ano? Veja a questão 2 para sugestões que você usar para comparação.

  5.1) Podemos analisar que: o modelo possuem os resíduos mais aglomerados perto do zero, porém esse modelo possue dispersões também. O fato de possuir resíduos mais aglomerados perto de zero indica que o modelo não superestima ou subestima os valores das variáveis. O que é bem próximo ao que encontramos na avaliação de cada ano separadamente.
  
```{r}
model_eleicoes_data_2006_2010 <- lm(formula = votos ~ ., eleicoes_data_2006_2010 %>% select(-ano, -cargo, -sequencial_candidato, -nome), na.action = na.omit)

ggplot(model_eleicoes_data_2006_2010, aes(x = predict(model_eleicoes_data_2006_2010), y = residuals(model_eleicoes_data_2006_2010))) + geom_point()
```

  5.2) Os valores de R2 e RSE, são respectivamente: 0.5056 e 0.4883, o que representa, como já dito anteriormente, que as variáveis escolhidas são importantes para o nosso modelo, pois os valores de R2 e RSE são muito próximos. É importante destacar que: as variáveis poucos significativas ou redundante são as mesmas das tabelas exclusivas de cada ano. 
  
```{r}
model_eleicoes_data_2006_2010 <- lm(formula = votos ~ ., eleicoes_data_2006_2010 %>% select(-ano, -cargo, -sequencial_candidato, -nome), na.action = na.omit)

model_eleicoes_data_2006_2010 %>% summary()
```