---
title: "Lab_02_CDP"
author: "José Glauber"
date: "1 de outubro de 2018"
output: html_document
---

## Importanto os dados e bibliotecas necessárias para as respostas das questões!
```{r}
library(tidyverse)

eleicoes_data_2006 <- readr::read_csv(
  here::here('/lab02_CDP/eleicoes_2006.csv'), 
  local=readr::locale("br"),
  col_types = cols(
    ano = col_integer(),
    sequencial_candidato = col_character(),
    quantidade_doacoes = col_integer(),
    quantidade_doadores = col_integer(),
    total_receita = col_double(),
    media_receita = col_double(),
    recursos_de_outros_candidatos.comites = col_double(),
    recursos_de_pessoas_fisicas = col_double(),
    recursos_de_pessoas_juridicas = col_double(),
    recursos_proprios = col_double(),
    `recursos_de_partido_politico` = col_double(),
    quantidade_despesas = col_integer(),
    quantidade_fornecedores = col_integer(),
    total_despesa = col_double(),
    media_despesa = col_double(),
    votos = col_integer(),
    .default = col_character()))


eleicoes_data_2010 <- readr::read_csv(
  here::here('/lab02_CDP/eleicoes_2010.csv'), 
  local=readr::locale("br"),
  col_types = cols(
    ano = col_integer(),
    sequencial_candidato = col_character(),
    quantidade_doacoes = col_integer(),
    quantidade_doadores = col_integer(),
    total_receita = col_double(),
    media_receita = col_double(),
    recursos_de_outros_candidatos.comites = col_double(),
    recursos_de_pessoas_fisicas = col_double(),
    recursos_de_pessoas_juridicas = col_double(),
    recursos_proprios = col_double(),
    `recursos_de_partido_politico` = col_double(),
    quantidade_despesas = col_integer(),
    quantidade_fornecedores = col_integer(),
    total_despesa = col_double(),
    media_despesa = col_double(),
    votos = col_integer(),
    .default = col_character()))
```

OBS: Descrição dos dados a serem trabalhados:

  * "sequencial_candidato" :(character) id do candidato
  * "nome": (character)
  * "uf": (character)
  * "partido": (character)
  * "quantidade_doacoes": (integer)
  * "quantidade_doadores": (integer) número de doadores diferentes
  * "total_receita": (double) soma em R$ das doações
  * "media_receita": (double) média das doações
  * "recursos_de_outros_candidatos/comites": (double) quantia em R$ das doações provenientes de outros candidatos ou comite partidário
  * "recursos_de_pessoas_fisicas": (double) quantia em R$ das doações provenientes de outros CPFs
  * "recursos_de_pessoas_juridicas": (double) quantia em R$ das doações provenientes de outros CNPJ
  * "recursos_proprios": (double) quantia em R$ das doações provenientes do próprio candidato
  * "recursos_de_partido_politico": (double) quantia em R$ das doações provenientes do partido político do candidato
  * "votos": (integer) variável alvo. Se refere ao número de votos na campanha de 2006 e 2010
  * "quantidade_despesas": (integer)
  * "quantidade_fornecedores": (integer) número de fornecedores/despesas diferentes
  * "total_despesa": (double) soma em R$ das despesas de campanha
  * "media_despesa": (double) média das despesas de campanha
  * "cargo": (character)
  * "Sexo":  (character)
  * "grau": (character) grau de instrução do candidato
  * "estado_civil": (character)
  * "ocupacao": (character) ocupação do candidato

## Perguntas

1) Um modelo de regressão múltipla com todas as variáveis é plausível para explicar a variação em y (número de votos) em 2006? Mesma pergunta para 2010.

  Para iniciarmos, podemos verificar que: algumas variáveis são qualitativas e outra são quantitativas, ou seja, temos que transformar as que são quantitativas (categóricas) em fatores, para que possamos verificar como se comporta o modelo. Iremos fazer isso para as duas tabelas, a de 2010 e a de 2016. Foi escolhido trabalhar com elas separadamente, para não ser necessário aplicar o filter. Segue abaixo a transformação: 
  
```{r}
eleicoes_data_2006$uf <- as.factor(eleicoes_data_2006$uf)
eleicoes_data_2006$partido <- as.factor(eleicoes_data_2006$partido)
eleicoes_data_2006$cargo <- as.factor(eleicoes_data_2006$cargo)
eleicoes_data_2006$sexo <- as.factor(eleicoes_data_2006$sexo)
eleicoes_data_2006$grau <- as.factor(eleicoes_data_2006$grau)
eleicoes_data_2006$estado_civil <- as.factor(eleicoes_data_2006$estado_civil)
eleicoes_data_2006$ocupacao <- as.factor(eleicoes_data_2006$ocupacao)

eleicoes_data_2010$uf <- as.factor(eleicoes_data_2010$uf)
eleicoes_data_2010$partido <- as.factor(eleicoes_data_2010$partido)
eleicoes_data_2010$cargo <- as.factor(eleicoes_data_2010$cargo)
eleicoes_data_2010$sexo <- as.factor(eleicoes_data_2010$sexo)
eleicoes_data_2010$grau <- as.factor(eleicoes_data_2010$grau)
eleicoes_data_2010$estado_civil <- as.factor(eleicoes_data_2010$estado_civil)
eleicoes_data_2010$ocupacao <- as.factor(eleicoes_data_2010$ocupacao)

model_eleicoes_2006 <- lm(formula = votos ~ ., eleicoes_data_2006 %>% select(-ano, -cargo, -sequencial_candidato, -nome), na.action = na.omit)
model_eleicoes_2006 %>% summary()


model_eleicoes_2010 <- lm(formula = votos ~ ., eleicoes_data_2010 %>% select(-ano, -cargo, -sequencial_candidato, -nome), na.action = na.omit)
model_eleicoes_2010 %>% summary()

```

  Todas as varíaveis não são plausíveis para construção do modelo. Mas porque?
  
    - De cara podemos excluir ano e cargo, pois elas possuem o mesmo valor para todas as observações da tabela (são de um nível), ou seja, elas não irão interferir no modelo na variável de saída.
    - Podemos verificar ao rodar o modelo, que mesmo separando ele por ano e tendo menos observações na tabela, ele demora muito tempo, pois são muitas variáveis incluídas para se ter um resultado na variável de resposta, ou seja, é inviável devido a quantidade de memória que é alocada para a construção do modelo.
    - As variáveis nome e sequencial_candidato também não são consideradas importantes para nosso modelo, pois essas servem apenas para identificação de candidatos, não para trazer alguma informação. 

  Tirando essas variáveis citadas acima e fazendo o novo modelo para cada um delas, podemos verificar que:
  
    - O modelo conseguiu ser criado e com isso podemos verificar que: o Multiple R-squared e o Adjusted R-squared tem valor de 0.5779 e 0.5488, respectivamente, para as eleições de 2006 e 0.5405 e 0.5129, respectivamente para as eleições de 2010 , o que nos traz valores muito próximos, fazendo com que possamos identificar que as variáveis que sobraram no modelo são boas para identificação deste.


2) Compare as regressões construídas para 2006 e 2010. Quais as diferenças/semelhanças percebidas? Algumas sugestões:

    * Analise os plots de resíduos e verifique se há tendências nos erros para cada ano.
    * Quais variáveis conseguem explicar melhor o número de votos? Compare essas variáveis entre os modelos. Mesma coisa para as variáveis menos explicativas.
    * Compare os valores de R2 e RSE considerando as regressões para cada ano.
    * Inclua outros pontos de comparação que você ache interessante.

```{r}

```

3) Todas as variáveis são úteis para os modelos de regressão? Há variáveis redudantes? Faça análises para 2006 e 2010 separadamente. 

```{r}

```

4) No caso de haver variáveis pouco explicativas e/ou redudantes, construa um novo modelo sem essas variáveis e o compare ao modelo com todas as variáveis (e.g. em termos de R2 e RSE). Faça isso para 2006 e 2010 separadamente.  

```{r}

```

5) Construa agora uma regressão considerando os anos 2006 e 2010 em conjunto. Que diferenças/semelhanças você percebe em relação aos modelos individuais por ano? Veja a questão 2 para sugestões que você usar para comparação.

```{r}

```